臺灣苗栗地方法院民事判決
                                 　111年度簡上字第52號
上  訴  人  張議聰  
被上訴人    黃筱楓  
訴訟代理人  陳鋐嘉  
上列當事人間請求侵權行為損害賠償事件，上訴人對於中華民國
111 年6 月15日本院苗栗簡易庭111年度苗簡字第259 號第一審
判決提起上訴，經本院於111年10月19日言詞辯論終結，判決如
下：
    主  文
上訴駁回。
第二審訴訟費用由上訴人負擔。
    事實及理由
一、被上訴人起訴主張：上訴人於民國110年11月29日22時17分
    許，駕駛車牌號碼000-0000號自用小客車沿苗栗縣竹南鎮台
    61線由南往北行駛，行經竹南鎮台61線崎頂海水浴場門口前
    之紅綠燈時，未注意車前狀況，撞擊被上訴人所有，由被上
    訴人之夫甲○○(下稱甲○○)駕駛停等紅燈之車牌號碼000-0000
    號自用小客車(下稱系爭車輛)，致系爭車輛受損，被上訴人
    自得依民法第184條第1項前段、第191條之2規定，請求上訴
    人負損害賠償責任。因此依法向上訴人請求系爭車輛零件折
    舊後之修護費用新臺幣（下同）98,047元、系爭車輛因本件
    事故減損之價值110,000元、系爭車輛價值之鑑定費用3,000
    元，合計請求之總金額為211,047元。並聲明：⑴上訴人應給
    付被上訴人211,047元，及自起訴狀繕本送達上訴人之翌日
    起至清償日止，按年息5%計算之利息。⑵被上訴人願供擔保
    ，請准宣告假執行。
二、上訴人主張略以：上訴人對於原審判決應賠償系爭車輛修護
    費用82,713元、系爭車輛價值之鑑定費用3,000元等並無爭
    執，但原審判決應賠償系爭車輛因事故減損之價值110,000
    元，上訴人願以事故當時之行情55萬元購入系爭車輛，並認
    被上訴人並未出售系爭車輛，系爭車輛並無因事故而減損價
    值可言。
三、原審為被上訴人一部勝訴、一部敗訴之判決，判命上訴人應
    給付被上訴人195,713元及利息，並駁回被上訴人其餘之訴
    ，暨職權就被上訴人勝訴部分為假執行之宣告。上訴人不服
    提起上訴，聲明：原判決不利上訴人部分廢棄，廢棄部分駁
    回被上訴人第一審之訴。被上訴人則答辯聲明：上訴駁回。
四、被上訴人主張上訴人有前開侵權行為之事實，致其受有損害
    為由，依法請求賠償損害，上訴人則表示願以事故當時之行
    情購入系爭車輛，並以被上訴人未出售系爭車輛，系爭車輛
    並無因交通事故而減損價值等情置辯，被上訴人當庭表示不
    願意出售系爭車輛。因此原審以被上訴人主張之事實，業據
    其提出系爭車輛之行車執照、苗栗縣警察局竹南分局大同派
    出所道路交通事故當事人登記聯單、苗栗縣警察局道路交通
    事故初步分析研判表、國都公司汽車服務明細表暨電子發票
    證明聯、中華民國汽車鑑價協會111年1月5日111年度豐字第
    001號函、統一發票、且有苗栗縣警察局竹南分局111年3月2
    1日南警五字第1110005634號函覆本院之A3類道路交通事故
    調查紀錄表、道路交通事故現場圖、現場及車損照片等件為
    證。並按因故意或過失不法侵害他人之權利者，負損害賠償
    責任；汽車、機車或其他非依軌道行駛之動力車輛，在使用
    中加損害於他人者，駕駛人應賠償因此所生之損害，民法第
    184條第1項前段、第191條之2分別定有明文。及按汽車行駛
    時，駕駛人應注意車前狀況及兩車併行之間隔，並隨時採取
    必要之安全措施，道路交通安全規則第94條第3項亦有明文
    。依甲○○於警詢時陳述、上訴人於警詢及審理時之陳述，認
    系爭車輛與上訴人車輛同為同向之直行車，且系爭車輛正於
    路口停等紅燈中，上訴人行經十字路口時，應隨時注意車前
    狀況、減速慢行，作隨時停車之準備，然其疏未注意及此，
    由後撞擊前方停等紅燈之系爭車輛，上訴人應就本件車禍事
    故負全部過失責任，而應負損害賠償之責。並審酌被上訴人
    所有之系爭車輛因前述事故受損經修繕後，計支出修理費用
    115,393元(工資61,093元、零件54,300元)，及系爭車輛於1
    08年12月（未載明日以該月15日計，民法第124條第2項後段
    參照）出廠，至事故發生時，即110年11月29日止，約使用1
    年11月又14日，零件54,300 元部分應予折舊。又依營利事
    業所得稅查核準則第95條第6項規定：「固定資產提列折舊
    採用定率遞減法者，以1年為計算單位，其使用期間未滿1年
    者，按實際使用之月數相當於全年之比例計算之，不滿1月
    者，以1月計」，依此方法計算，系爭車輛實際使用年數應
    以2年計。而依行政院所頒「固定資產耐用年數表」及「固
    定資產折舊率表」規定，自用小客車之耐用年數為5年，依
    定率遞減法每年折舊千分之369計算，則被上訴人支出之零
    件費用54,300元，因已使用2年，扣除折舊後之零件費用估
    定為21,620元【計算式：54,300 ×0.369=20,037，小數點以
    下四捨五入，以下同；（54,300-20,037）×0.369=12,643；
    54,300-20,037-12,643=21,620】，應認為屬必要之修復費
    用。故被上訴人請求零件21,620元，加上支出不必折舊工資
    61,093元，合計必要修復費用為82,713元（計算式：21,620
    +61,093=82,713）屬有據；且按損害賠償，以填補損害，使
    被害人獲得完全賠償為最高原則。是物被毀損時，被害人除
    得依民法第196條請求賠償外，並不排除民法第213條至第21
    5條之適用（最高法院87年度台上字第803號判決意旨參照）
    。查被上訴人雖主張系爭車輛已經修復，然系爭車輛既有因
    上開車禍而受有損害，於交易市場上已與未發生車禍之相同
    年份、廠牌車輛有所不同，倘買方知悉，或將藉此為由要求
    降價，抑或係被上訴人因揭露系爭車輛有發生事故乙情，致
    無法以一般價格出售，而需降價售出，此即為事故車輛之交
    易性價值貶損。又系爭車輛經送中華民國汽車鑑價協會鑑定
    意見亦認系爭車輛在110年11月間之市場交易價格為550,000
    元，系爭車輛於本件事故修護後減損當時車價20%，即折價(
    減損)110,000元，有該協會111年1月5日111年度豐字第001
    號函在卷可稽，上訴人認系爭車輛未出售故無減損價值可言
    ，為不可採信。是被上訴人依民法第196條規定，請求系爭
    車輛因毀損減少之價額110,000元，應予准許。末查系爭車
    輛因本件車禍事故受損，經修護後其市場價格自有貶損，已
    如前述。是被上訴人將系爭車輛送請中華民國汽車鑑價協會
    鑑定減損之價格，而衍生之鑑定所需費用，有其必要性及關
    聯性，是被上訴人請求此部分之鑑定費用3,000元，亦應予
    准許。綜上，被上訴人得請求之金額為195,713元(維修費用
    82,713元+車輛減損價值110,000元+車輛鑑定費用3,000元=1
    95,713元)。
五、末按給付無確定期限者，債務人於債權人得請求給付時，經
    其催告而未為給付，自受催告時起，負遲延責任；其經債權
    人起訴而送達訴狀，或依督促程序送達支付命令，或為其他
    相類之行為者，與催告有同一之效力；前項催告定有期限者
    ，債務人自期限屆滿時起負遲延責任；又遲延之債務，以支
    付金錢為標的者，債權人得請求依法定利率計算之遲延利息
    ；應付利息之債務，其利率未經約定，亦無法律可據者，週
    年利率為5%，民法第229條第2項、第233 條第1項前段、第2
    03條定有明文。查被上訴人得請求上訴人賠償之前揭金額，
    未據被上訴人主張定有給付之期限，則被上訴人請求自起訴
    狀繕本送達上訴人之翌日即111年4月26日起至清償日止，按
    年息5%計算之利息，自無不合。
六、綜上所述，被上訴人依侵權行為之法律關係，訴請上訴人給
    付195,713元及自111年4月26日起至清償日止，按年息5%計
    算之利息，為有理由，應予准許；逾此範圍之請求，為無理
    由，應予駁回。原審就上開部分為上訴人敗訴之判決，並無
    不合，核無違誤，上訴人提起本件上訴指摘原判決上開部分
    不當，求予廢棄改判，為無理由，應予駁回。
七、本件事證已臻明確，兩造其餘之攻擊或防禦方法及所提之證
    據，經本院斟酌後，認為均不足以影響本判決之結果，爰不
    逐一論列，附此敘明。
八、據上論結，本件上訴為無理由，依民事訴訟法第436條之1第
    3項、第449條第1項、第78條，判決如主文
中　　華　　民　　國　　111 　年　　11　　月　　2 　　日
                  民事第一庭  審判長法  官 宋國鎮  
                                    法  官 黃怡玲
                                    法  官 張珈禎 
以上正本證明與原本無異。
本判決不得上訴。
中　　華　　民　　國　　111 　年　　11　　月　　2 　　日
                                    書記官 林岢禛